# 同一控制下合并出售方处理

提问人：zhouhuajian78 时间：2010-12-01 16:39:37
A公司下有合资子公司Ｂ和Ｃ，Ｃ投资Ｄ８０％等，现Ｃ将Ｄ５０％股份转让Ｂ，现Ｂ在合并报表时要调整期初数，那么C转让后持有３０％就变成了权益法，那Ａ在做大合并时期初数多增加一个Ｃ的５０％，大合并时如何处理？

回答人：chenyiwei
通过一定的技术调整，消除重复后纳入合并，或者直接把合并范围内各公司的个别报表在同一层面一次合并，就不会出现重复情况。